臺灣臺北地方法院交通事件裁定　　　　 94年度交聲字第819號
異　議　人
即受處分人　康普企業有限公司
代　表　人　賴朝冬
上列受處分人因違反道路交通管理處罰條例案件，對於臺北市交
通事件裁決民國94年7 月15日所為處分（原處分案號：北市裁三
三字第裁00-000000000號）聲明異議，本院裁定如下：
    主  文
異議駁回。
    理  由
一、按汽車檢驗應按指定日期將車輛駛往公路監理機關檢驗場所
    或指定地點接受檢驗；違反者，處新臺幣（下同）9 百元以
    上1 千8 百元以下罰鍰，逾期1 個月以上者並吊扣其牌照，
    至檢驗合格後發還，逾期6 個月以上者，註銷其牌照，道路
    交通安全規則第三十六條、道路交通管理處罰條例第十七條
    第一項分別定有明文。且汽車所有人或駕駛人應於向公路監
    理機關辦理汽車檢驗前，繳清其所有違反道路交通管理處罰
    條例條例尚未結案之罰鍰，該條例第九條之一亦有明定。
二、本件異議人即受處分人康普企業有限公司所有車牌號碼BY-1
    565 號自用小客車未依限期於93年12月20日前、後1 個月內
    參加定期檢驗，經臺北市監理處人員許金貴以該車違反道路
    交通管理處罰條例第十七條第一項規定逕行舉發。嗣受處分
    人雖於應到案日期前提出申訴，然經舉發單位調查結果，仍
    認受處分人有前開違規行為，原處分機關乃於94年7 月15日
    依上揭規定，裁處受處分人罰鍰9 百元，並註銷牌照。
三、異議人即受處分人前此陳述意旨並不否認上揭車輛應於93年
    12月20日參加定期檢驗，然逾期仍未受檢驗等情，惟辯以：
    該車曾於94年1 月20日至監理所檢驗線備檢，係該所不檢驗
    該車輛，而非該車不去、不到、不受檢云云。經查，異議人
    主張其所有上該車輛，曾於94年1 月20日至監理所備檢一情
    ，並未能提出任何證據以實其說，本院尚難遽信其所陳為實
    在，應先敘明。而受處分人所有上該車輛於93年12月20日應
    參加定期檢驗日前，尚有91年7 月22日、93年5 月14日違規
    而經警逕行舉發案件，未繳清罰鍰，此有違規查詢報表在卷
    可稽；且上述各該案件，業分別經舉發單位於91年9 月30日
    查覆受處分人暨臺北市交通事件裁決所、及93年7 月29日完
    成公示送達等法定程序，亦有臺北市政府警察局大同分局94
    年3 月10日北市警同分交字第09431013600 號函、臺北市政
    府警察局交通警察大隊94年3 月18日北市警交大三字第0943
    1058700 號函附卷可按，是依首揭規定，受處分人本應於93
    年12月20日其所有上該車輛應參加定期檢驗日前，繳清其所
    有違反道路交通管理處罰條例條例尚未結案之罰鍰，公路監
    理機關始得辦理上該車輛之檢驗；至受處分人如對違規事實
    之認定尚有疑義，自仍得依法定程序救濟之，尚無待敘。詎
    受處分人未依上所述繳清罰鍰後據以辦理車輛檢驗，則監理
    所依法自無從受理該車檢驗。受處分人徒以其曾駕駛車輛至
    監理所備檢云云置辯，委無可採。
四、綜上，本件受處分人確有未依限期參加汽車定期檢驗之違規
    事實，已臻明確；且自93年12月20日受處分人所有上該車輛
    應檢驗日期起，至94年7 月15日臺北市交通事件裁決所處分
    時，已逾期6 個月以上，從而，原處分機關依違反道路交通
    管理處罰條例第十七條第一項、及道路交通管理事件統一裁
    罰基準表之規定，裁處受處分人罰鍰9 百元，並註銷牌照，
    核無不當。本件聲明異議為無理由，應予駁回。
據上論斷，應依道路交通案件處理辦法第十九條，裁定如主文。
中　　華　　民　　國　　94　　年　　8 　　月　　29　　日
　　　　　　　　　        交通法庭
                                法　官　王幸華
上正本證明與原本無異。
如不服本裁定，應於裁定送達後5日內向本院提出抗告狀。
　　　　　　　　　　　　　　　　書記官　陳泰寧
中　　華　　民　　國　　94　　年　　8 　　月　　29　　日
